臺灣高等法院高雄分院刑事裁定　　　　　 100年度抗字第48號
抗　告　人
即受　刑人　吳天德
上列抗告人因聲請撤銷緩刑案件，不服臺灣屏東地方法院中華民
國100 年1 月12日裁定（100 年度撤緩字第5 號），提起抗告，
本院裁定如下：
    主  文
抗告駁回。
    理  由
一、本件抗告意旨略以：抗告人即受刑人吳天德年紀已大，又沒
    學問、沒才能，謀生能力極微，只能做粗重、小本錢的工作
    ，修理腳踏車修生，加上近幾年景氣真的很糟，每月收入連
    糊口都很勉強，還得付房租，小孩又唸國中，又要生活費用
    ，新臺幣（下同）5 萬元對有固定收入者可能不算太多，但
    對受刑人真的很困難，並不是受刑人渺視法律、不尊重法律
    ，確實是能力有限等語。
二、檢察官聲請意旨則以：受刑人吳天德因犯贓物案件，前於民
    國99年4 月7 日經臺灣屏東地方法院以99年度易字第135 號
    判決判處應執行有期徒刑8 月，如易科罰金，以新臺幣1,00
    0 元折算1 日，緩刑2 年，於99年5 月10日確定，並應於判
    決確定後6 個月內向公庫支付新臺幣5 萬元，有臺灣高等法
    院被告前案紀錄表1 份在卷足憑。該受刑人到案後，以家境
    貧困為由請求延緩執行，經臺灣屏東地方法院檢察署執行檢
    察官准予延至99年11月9 日前到臺灣屏東地方法院檢察署繳
    清，惟受刑人於指定期日屆滿，仍未依期限前往履行緩刑之
    條件。是受刑人所為，已合刑法第75條之1 第1 項第4 款所
    定得撤緩刑宣告之原因，認原宣告之緩刑難收其預期效果，
    爰依刑事訴訟法第476 條規定，聲請撤銷等語。
三、按受緩刑之宣告而違反第74條第2 項第1 款至第8 款所定負
    擔情節重大者，足認原宣告之緩刑難收其預期效果，而有執
    行刑罰之必要者，得撤銷其宣告，刑法第75條之1 第1 項第
    4 款定有明文。該得撤銷緩刑之情形，法院應審酌各種情形
    ，依職權本於合目的性之裁量，而所謂「情節重大」，一般
    固係指受判決人顯有履行負擔之可能，而隱匿或處分其財產
    、故意不履行、無正當事事拒絕履行或顯有逃匿之虞等情事
    而言，但若原確定判決已附有履行之期限，受刑人於期限屆
    至時無正當理由仍未履行，法院應無再審酌上情而為裁量之
    餘地，即應將受刑人之緩刑撤銷。
四、經查受刑人因犯贓物案件，於99年4 月7 日經臺灣屏東地方
    法院以99年度易字第135 號判決判處應執行有期徒刑8 月，
    如易科罰金，以新臺幣1,000 元折算1 日，緩刑2 年，於99
    年5 月10日確定，而該確定判決主文已載明受刑人應於判決
    確定後6 個月內向公庫支付5 萬元，有臺灣高等法院被告前
    案紀錄表1 份及該判決書等在卷足憑。受刑人於99年8 月2
    日經聲請人通知到案執行後，受刑人以家境貧困為由請求延
    緩執行，經聲請人准予延至99年11月9 日前到案繳清，惟受
    刑人於指定期日屆滿，仍未依期限前往履行緩刑之條件，有
    臺灣屏東地方法院檢察署訊問筆錄、臺灣屏東地方法院檢察
    署刑事執行案件進行單在卷可稽。是受刑人既未依原確定判
    決履行緩刑條件，法院並無再審酌受刑人是否有上開故意不
    履行之情形而為裁量之餘地，而應認其違反原確定判決依刑
    法第74條第2 項第4 款所定負擔情節重大，原宣告之緩刑難
    收預期之效果，而有執行刑罰之必要。從而原審依檢察官之
    聲請，依刑法第75條之1 第1 項第4 款之規定，裁定撤銷其
    緩刑之宣告，核無不合，受刑人以上開情詞提起抗告，為無
    理由，應予駁回。
五、據上論結，應依刑事訴訟法第412 條，裁定如主文。
中    華    民    國   100    年    2     月    24    日
                刑事第二庭  審判長法  官  林正雄
                                  法  官  黃壽燕
                                  法  官  邱明弘
以上正本證明與原本無異。
不得再抗告。
中    華    民    國   100    年    2     月    24    日
                                  書記官  林明威